【裁判字號】    92,簡,3686
【裁判日期】    921224
【裁判案由】    著作權法
【裁判全文】
臺灣板橋地方法院刑事判決                        九十二年度簡字第三六八六號
    聲  請  人  臺灣板橋地方法院檢察署檢察官
    被      告  甲○○
右列被告因違反著作權法案件，經檢察官提起公訴（九十二年度偵字第一七七四八號
），本院判決如左：
    主  文
甲○○連續意圖營利而以重製於光碟之方法侵害他人之著作財產權，處拘役拾日，
如易科罰金，以佰元折算壹日。緩刑貳年。
扣案之盜版「背叛愛情」影音光碟片拾片及ＣＯＭＰＲＯ牌燒錄機貳臺均沒收。
    事  實
一、甲○○係臺北縣三重市○○○路四十八號八樓之二鳳凰影音光碟出租中心之負責
    人，明知「背叛愛情」影片為華亞國際多媒體股份有限公司（下稱華亞公司）經
    合法授權獨家取得重製權之視聽著作，竟基於意圖營利之概括犯意，自民國九十
    二年八月三日起，未經華亞公司之授權，擅自連續在上址以其所有之燒錄機二臺
    將上開影片重製於空白光碟片，以此方法侵害華亞公司之著作財產權。迄於同年
    九月十八日下午二時四十五分許，在同址為警持搜索票查扣盜版「背叛愛情」影
    音光碟片第十一集至第二十集十片、第八十九集至第九十集二十片及燒錄機二臺
    ，而當場悉獲上情。
二、案經臺北市政府警察局內湖分局報請臺灣板橋地方法院檢察署檢察官聲請逕以簡
    易判決處刑。
    理  由
一、右揭犯罪事實，業據被告甲○○於警詢時及偵查中坦承不諱，核與被害人華亞公
    司代理人林文鈞於警詢時指述情節相符，並有凱禧萊有限公司（下稱凱禧萊公司
    ）發行權授權證明書、凱禧萊公司與八大投資集團股份有限公司（下稱八大公司
    ）簽訂之合約書、八大公司與全方位國際科技有限公司（下稱全方位公司）簽訂
    之授權合約書、全方位公司與被害人簽訂之授權合約書、八大公司與奇享影音科
    技股份有限公司（下稱奇享公司）簽訂之授權合約書、奇享公司與被害人簽訂之
    授權合約書各乙份、行政院新聞局錄影節目審查合格證明書二紙附卷及前揭盜版
    「背叛愛情」影音光碟片三十片、ＣＯＭＰＲＯ牌燒錄機二臺扣案可證，本件事
    證明確，被告犯行堪以認定，應依法予以論罪科刑。
二、核被告所為，係犯著作權法第九十一條第三項、第一項之意圖營利而以重製於光
    碟之方法侵害他人之著作財產權罪。其先後多次侵害他人著作權之犯行，時間緊
    接，方法相同，所犯係犯罪構成要件相同之罪名，顯係出於概括犯意而為之，為
    連續犯，應依刑法第五十六條規定論以一罪，並加重其刑。爰審酌被告無犯罪前
    科，此有臺灣高等法院被告全國前案紀錄表乙紙在卷足憑，業與被害人達成和解
    、犯罪後尚坦承犯行及犯罪動機、目的、手段、所生危害等一切情狀，量處如主
    文所示之刑，並諭知易科罰金之折算標準，以資懲儆。又被告前未曾受有期徒刑
    以上刑之宣告，因一時失慮，偶罹刑典，事後已坦承犯行，深具悔意，經此刑之
    宣告後，應知警惕而無再犯之虞，本院因認暫不執行其刑為當，爰宣告緩刑二年
    ，以啟自新。扣案之盜版「背叛愛情」影音光碟片三十片及ＣＯＭＰＲＯ牌燒錄
    機二臺，分別為被告因犯罪所得及供犯罪所用之物，且均為被告所有，業經其供
    承在卷，爰依著作權法第九十八條之規定，宣告沒收之。
三、至聲請意旨另以：被告於前揭鳳凰影音光碟出租中心內，陳列上開所重製之侵害
    著作權光碟片，並以每片新臺幣十五元之價格出租或出售予不特定之人，因認被
    告涉犯著作權法第九十一條之一第三項、第一項之意圖營利而以重製於光碟後移
    轉所有權之方法散布著作重製物而侵害他人之著作財產權罪及同法第九十二條第
    一項之意圖營利而以出租之方法侵害他人著作財產權罪嫌（聲請人雖未引用前揭
    條文，惟於犯罪事實欄已明確記載被告意圖營利而出售、出租盜版光碟片之事實
    ，該部分既經起訴，本院自應加以裁判）云云。按被告之自白，不得作為有罪判
    決之唯一證據，仍應調查其他必要之證據，以察其是否與事實相符，刑事訴訟法
    第一百五十六條第二項定有明文。又刑事訴訟法第一百五十六條第二項規定，被
    告雖經自白，仍應調查其他必要之證據，以察其是否與事實相符。立法目的乃欲
    以補強證據擔保自白之真實性；亦即以補強證據之存在，藉之限制自白在證據上
    之價值。而所謂補強證據，則指除該自白本身外，其他足資以證明自白之犯罪事
    實確具有相當程度真實性之證據而言。雖其所補強者，非以事實之全部為必要，
    但亦須因補強證據與自白之相互利用，而足使犯罪事實獲得確信者，始足當之，
    最高法院七十四年臺覆字第十號判例意旨參照。次按告訴乃論之罪，告訴人於第
    一審辯論終結前得撤回其告訴，又告訴經撤回者，應諭知不受理之判決，刑事訴
    訟法第二百三十八條第一項、第三百零三條第三款分別定有明文。經查，聲請人
    認被告涉犯著作權法第九十一條之一第三項、第一項之罪嫌，除被告於警詢及偵
    查中之自白外，扣案之盜版影音光碟片及被害人享有著作權之證明文件，僅足據
    認被告有未經許可而擅自以重製於光碟片之方法侵害他人著作財產權之行為，尚
    無其他足資擔保被告供稱有出售盜版光碟片行為之自白與事實相符之補強證據，
    衡諸前揭說明，本院自不得僅憑被告就此部分犯行之自白，遽認被告有聲請人所
    指出售盜版光碟之行為，應認不能證明被告此部分之犯罪，惟聲請人認此部分與
    前揭被告被訴違反著作權法部分，有牽連犯之裁判上一罪關係，爰不另為無罪判
    決之諭知。次查，本件被告涉犯著作權法第九十二條第一項之罪部分，依同法第
    一百條之規定，須告訴乃論，被害人業於九十二年十月十六日具狀向臺灣板橋地
    方法院檢察署撤回告訴，有刑事聲請撤回告訴狀乙紙存卷可考，惟聲請人認此部
    分與前揭被告被訴違反著作權法部分，有牽連犯之裁判上一罪關係，爰不另為不
    受理判決之諭知。
四、依刑事訴訟法第四百四十九條第一項、第三項、第四百五十條第一項，著作權法
    第九十一條第三項、第一項、第九十八條，刑法第十一條前段、第五十六條、第
    四十一條第一項前段、第七十四條第一款，罰金罰鍰提高標準條例第二條，逕以
    簡易判決處刑如主文。
如不服本判決，應於收受判決正本送達之翌日起十日內向本院提出上訴狀，上訴於本
院第二審合議庭 (須附繕本)。
中      華      民      國      九十二      年    十二    月二十四  日
                              臺灣板橋地方法院刑事第三庭
                                  審判長法  官  胡  堅  勤
                                        法  官  李  君  豪
                                        法  官  王  瑜  玲
右正本證明與原本無異。
                                        書記官  黃  頌  棻
中      華      民      國      九十二      年    十二    月    二十六  日
附錄本案論罪科刑法條全文：
著作權法九十一條：
擅自重製他人之著作者，處六個月以上三年以下有期徒刑，得併科新臺幣二十萬元以
下罰金；其代為重製者亦同。
意圖銷售或出租而擅自重製他人著作者，處六個月以上五年以下有期徒刑，得併科新
臺幣三十萬元以下罰金。
著作權法第九十一條：（新）
擅自以重製之方法侵害他人之著作財產權者，處六月以上三年以下有期徒刑，得併科
新臺幣二十萬元以下罰金。
意圖銷售或出租而擅自以重製之方法侵害他人之著作財產權者，處六月以上五年以下
有期徒刑，得併科新臺幣三十萬元以下罰金。


司法院資訊處製作；財團法人民間司法改革基金會備份。
